臺灣臺南地方法院民事裁定
111年度勞專調字第19號
聲  請  人  泰文草  
上列當事人間請求確認僱傭關係存在等事件，本院裁定如下：
    主    文
聲請人應於收受本裁定送達之翌日起五日內，補繳勞動調解聲請
費新臺幣貳仟元，逾期未繳，即駁回其聲請。
    理   由
一、按聲請勞動調解，應向管轄法院提出聲請書狀，或依本法第
    18條規定以言詞為之，並依民事訴訟法第77條之20所定額數
    繳納聲請費。次按因財產權事件聲請調解，其標的之金額或
    價額未滿新臺幣（下同）未滿新臺幣十萬元者，免徵聲請費
    ；十萬元以上，未滿一百萬元者，徵收一千元；一百萬元以
    上，未滿五百萬元者，徵收二千元；五百萬元以上，未滿一
    千萬元者，徵收三千元；一千萬元以上者，徵收五千元。復
    按調解之聲請不合法者，勞動法庭之法官應以裁定駁回之。
    但其情形可以補正者，應定期間先命補正，勞動事件審理細
    則第15條第1項、民事訴訟法第77條之20第1項、勞動事件法
    第22條第1項分別定有明文。
二、又按以一訴主張數項標的者，其價額合併計算之。但所主張
    之數項標的互相競合或應為選擇者，其訴訟標的價額，應依
    其中價額最高者定之，民事訴訟法第77條之2第1項定有明文
    。再按因定期給付涉訟，其訴訟標的之價額，以權利存續期
    間之收入總數為準；期間未確定時，應推定其存續期間。但
    超過五年者，以五年計算，勞動事件法第11條亦有明文。末
    按確認僱傭關係存在事件，係就一繼續性法律關係存否發生
    爭執，核屬因定期給付或定期收益涉訟，依法自應就其權利
    存續期間之收入總額，核定其訴訟標的總額。
三、經查，本件聲請人聲請調解，未據繳納聲請調解費。而聲請
    人聲明第1、2項分別請求：㈠確認兩造間僱傭關係存在。㈡相
    對人應給付聲請人新臺幣153,600元及自起訴狀繕本送達之
    翌日起至清償日止按年息5%計算之利息。經核上開㈠、㈡請求
    雖為不同訴訟標的，惟自經濟上觀之，其訴訟目的一致，不
    超出終局標的範圍，訴訟標的之價額，應擇其中價額較高者
    定之（最高法院95年度台抗字第64號裁定意旨參照），即應
    以確認僱傭關係存在之請求總額核定本件之訴訟標的價額。
    又聲請人距勞動基準法第54條第1項第1款規定之強制退休年
    齡即滿65歲止，可工作期間超過5年，依勞動事件法第11條
    規定，其存續期間超過5年者，應以5年計算訴訟標的價額，
    本件聲請人請求相對人提繳勞工退休金及確認僱傭關係存在
    ，關於提繳勞工退休金及確認僱傭關係存在部分，因期間未
    確定，依上開規定以5年計算，聲請人主張每月薪資為24,00
    0元，依此計算，本件標的價額核定為1,440,000元【計算式
    ：24,000元×12月×5年＝1,440,000元】，依民事訴訟法第77
    條之20第1項規定，應徵調解費2,000元。茲依勞動事件法第
    22條第1項但書規定，限聲請人於收受本裁定送達翌日起5日
    內補繳，逾期不繳，即駁回其聲請，特此裁定。
中　　華　　民　　國　　111 　年　　3 　月　  10 　　日
                  勞動法庭      法  官　李杭倫
以上正本證明與原本無異。
如不服本裁定關於訴訟標的價額之核定，應於裁定送達後10日內
向本院提出抗告狀，並繳納抗告費新臺幣1,000元；關於命補繳
裁判費部分，不得抗告。
中　　華　　民　　國　　111 　年　　3 　　月　　10　　日
                                書記官　黃怡惠